---
title: "association rules in R"
author: "longhow lam"
date: "7/24/2018"
always_allow_html: yes
output:
  prettydoc::html_pretty:
    highlight: github
    theme: cayman
    toc: true
    toc_depth: 2
    number_sections: true
  pdf_document:
    toc: yes
    toc_depth: '2'
    number_sections: true
  html_notebook:
    theme: sandstone
    toc: true
    toc_depth: 2
    toc_float: true
    number_sections: true
---

---

# Market basket analyse

Met market basket analyse (ook wel association rules mining genoemd) kan je uit "transacties van klanten" vaak voorkomende combinaties of juiste hele "sterke combinaties" van producten bepalen. Hieronder volgt een voorbeeldje op een fictief grocery (boodschappen transacties) data setje.

```{r, eval = FALSE}
library(arules)
library(dplyr)

## De meest simpele transactionele data set
trxDF = readRDS("boodschappen.RDs")

## Transormeer naar een transaction object
Groceries = as(
  split(
    trxDF$item,
    trxDF$id
    ),
  "transactions"
)

Groceries

## Visuele Item informatie
itemFrequencyPlot(Groceries, topN = 35, cex.names = 0.75)
```

Nu je de boodschappen als transaction object hebt kan je er market basket rules op los laten met behulp van het a-priori algoritme.

```{r, eval= FALSE}
rules <- apriori(Groceries, parameter = list(supp = 0.001, conf = 0.8))
rules

## laat enkele regels zien
inspect(rules[1:10])

inspect( sort(rules, by = "support")[1:10])

## converteer de rules set naar een data frame
rulesDF = DATAFRAME(rules)
```

Nu je de regels hebt kan je filteren op regels. Welke regels bevatten bepaalde producten.

```{r, eval = FALSE}
rules.subset = subset(rules, lhs %in% c("cereals", "curd"))
rules.subset
inspect(head(rules.subset, n=15))
```

Of als iemand een bepaalde reeks transacties heeft welke regels horen daar bij en welk product kan je dan aanraden.

```{r, eval = FALSE}
PersoonA = data.frame(
  id = rep(1,3),
  item2 = c("butter","curd","domestic eggs")
)

trxs_trans = as(
  split(
    PersoonA$item2,
    PersoonA$id
    ),
  "transactions"
)
inspect(trxs_trans)

rulesMatch <- is.subset(rules@lhs,trxs_trans)

## er zijn meerdere regels, je zou degene met de hoogste lift kunnen kiezen
inspect(rules[rulesMatch[,1]])
inspect(rules[rulesMatch[,1]]@rhs)
```

Een ander manier om regels weer te geven is in een network graph, de verzameling regels vormen in feite een netwerk. A --> B, B --> C, D --> B bijvoorbeeld.

```{r, eval=FALSE}
library(arulesViz)
plot(head(sort(rules, by = "lift"), n=50), method = "graph", control=list(cex=.8))
```

## interactive MBA graphs

You can visualise rules in interactive plotly plots or interactive visNetwork plots. First, an interactive scatter plot of the rules can be made. Each rule is plotted as a point, where the x axis represents the support and the y axis represent the confidence of the rule.

```{r, eval=FALSE}
rules <- apriori(Groceries, parameter = list(supp = 0.001, conf = 0.8) )
rulesDF = rules %>% DATAFRAME()

library(plotly)
plotly_arules(rules, max = 2000)
plotly_arules(rules, method = "two-key plot")
```

Secondly, an interactive visNetwork can be created. We need to extract the nodes and edges from the rules object.

```{r, eval=FALSE}
library(visNetwork)

rules <- apriori(
  Groceries, 
  parameter = list(
    supp = 0.0001, 
    conf = 0.1, 
    minlen = 2,
    maxlen=2
    )
  )

rulesDF = head(
  sort(rules, by = "lift"),
  n=250
  ) %>% 
  DATAFRAME() %>%
  mutate(
    from = as.character(LHS),
    to = as.character(RHS),
    value = lift
  )

nodes = data.frame(
  id = base::unique(c(rulesDF$from, rulesDF$to)),
  stringsAsFactors = FALSE
) %>% mutate(
  title = id
)

visNetwork(nodes, rulesDF) %>%
   visOptions(highlightNearest = TRUE,  nodesIdSelection = TRUE) %>%
   visEdges(smooth = FALSE) 
```
